臺灣桃園地方法院刑事判決　　　　　　　 94年度訴字第494號
公　訴　人　臺灣桃園地方法院檢察署檢察官
被　　　告　甲○○
　　　　　　　　　　（現在臺灣桃園女子看守所羈押中）
指定辯護人　本院公設辯護人　彭詩雯
上列被告因毒品危害防制條例案件，經檢察官提起公訴（93年度
毒偵字第4457號）及移送併辦（94年度毒偵字第2971、4148、49
42號），嗣經本院訊問被告後，被告自白犯罪，檢察官聲請協商
判決，經本院合議庭裁定由受命法官改依簡式審判程序後為協商
判決，本院判決如下：
    主  文
甲○○連續施用第一級毒品，處有期徒刑捌月，扣案之第一級毒
品海洛因伍包（合計淨重伍點柒壹公克，空包裝重壹點零公克
）、第一級毒品海洛因伍包（合計淨重貳點柒壹公克，空包裝重
壹點壹柒公克）、第一級毒品海洛因貳拾包（合計淨重貳拾肆點
柒捌公克，空包裝重肆點壹玖公克），均沒收銷燬之；扣案之注
射針筒支、勺子壹支，均沒收。又連續施用第二級毒品，處有
期徒刑伍月，扣案之第二級毒品甲基安非他命陸包（實稱毛重肆
點肆柒肆公克，含陸只塑膠袋及陸張標籤紙）、第二級毒品甲基
安非他命包（實稱毛重點玖零柒公克，含只塑膠袋及貳張
標籤紙）、第二級毒品甲基安非他命拾肆包（實稱毛重拾壹點伍
捌柒公克，含拾肆只塑膠袋及拾張標籤紙），均沒收銷燬之。應
執行有期徒刑壹年，扣案之第一級毒品海洛因伍包（合計淨重伍
點柒壹公克，空包裝重壹點零公克）、第一級毒品海洛因伍包
（合計淨重貳點柒壹公克，空包裝重壹點壹柒公克）、第一級毒
品海洛因貳拾包（合計淨重貳拾肆點柒捌公克，空包裝重肆點壹
玖公克）、第二級毒品甲基安非他命陸包（實稱毛重肆點肆柒肆
公克，含陸只塑膠袋及陸張標籤紙）、第二級毒品甲基安非他命
包（實稱毛重點玖零柒公克，含只塑膠袋及貳張標籤紙）
、第二級毒品甲基安非他命拾肆包（實稱毛重拾壹點伍捌柒公克
，含拾肆只塑膠袋及拾張標籤紙），均沒收銷燬之；扣案之注射
針筒支、勺子壹支，均沒收。
    事實及理由
一、犯罪事實：被告甲○○前曾於民國92年間因違反電信法等案
    件，經本院以92年度壢簡字第1478號判決判處有期徒刑3 月
    ，緩刑2 年確定，現仍在緩刑中（不構成累犯）；另於92年
    間因施用毒品案件，經本院以92年度毒聲字第3505號裁定送
    觀察、勒戒，於93年5 月14日入戒治處所，觀察期滿認無繼
    續施用毒品傾向，於93年6月2日出所，並經臺灣桃園地方法
    院檢察署檢察官以92年度毒偵字第2532號、93年度毒偵字第
    1413、1775號不起訴處分確定。詎其仍未戒除毒癮，明知海
    洛因、甲基安非他命分別係毒品危害防制條例所稱之第一級
    、第二級毒品，不得非法持有及施用，竟分別基於施用第一
    、二級毒品之概括犯意，自93年10月11日晚間某時起至94年
    8 月23日傍晚某時止，連續在桃園縣境內某處，以針筒注射
    方式施用第一級毒品海洛因多次；另自93年10月12日為警採
    尿前回溯96小時內某時起至94年8 月23日某時止，連續在桃
    園縣境內某處，以吸食器施用第二級毒品甲基安非他命多次
    。嗣為警分別於93年10月12日16時10分許，在桃園縣中壢市
    ○○路與興農路口查獲，並扣得第一級毒品海洛因5 包（合
    計淨重5.71公克，空包裝重1.30公克）、第二級毒品甲基安
    非他命6 包（實稱毛重4.474 公克，含6 只塑膠袋及6 張標
    籤紙）、被告甲○○所有供（但非專供）施用第一級毒品海
    洛因所用之注射針筒1 支及與本案無關未發現法定毒品成分
    之白粉1 包（淨重1.76公克，空包裝重0.25公克）；於94年
    5 月16日2 時0 分許，在桃園縣中壢市○○街66號前查獲，
    並扣得第一級毒品海洛因5 包（合計淨重2.71公克，空包裝
    重1.17公克）、第二級毒品甲基安非他命3 包（實稱毛重
    3.907 公克，含3 只塑膠袋及2 張標籤紙）、及被告甲○○
    所有供（但非專供）施用第一級毒品所用之注射針筒2 支、
    勺子1 支；於94年5 月29日13時30分許，在桃園縣中壢市○
    ○路607 號查獲；於94年8 月24日17時20分許，在桃園縣中
    壢市○○○路○ 段與龍東路口查獲，並扣得第一級毒品海洛
    因20包（合計淨重24.78 公克，空包裝重4.19公克）、第二
    級毒品甲基安非他命14包（實稱毛重11.587公克，含14只塑
    膠袋及10張標籤紙）。案經桃園縣政府警察局中壢分局、楊
    梅分局報請臺灣桃園地方法院檢察署檢察官偵查起訴及移送
    併辦。
二、證據：
（一）被告甲○○於本院審理中之自白。
（二）卷附桃園縣政府警察局中壢分局被採尿人姓名編號對照表
      2 紙、桃園縣政府警察局中壢分局檢體監管紀錄表1 紙、
      昭信科技顧問股份有限公司濫用藥物陽性檢體檢驗報告1
      紙、臺灣尖端先進生技醫藥股份有限公司濫用藥物檢驗報
      告3 紙。
（三）扣案之第一級毒品海洛因5 包（合計淨重5.71公克，空包
      裝重1.30公克）、第一級毒品海洛因5 包（合計淨重2.71
      公克，空包裝重1.17公克）、第一級毒品海洛因20包（合
      計淨重24.78 公克，空包裝重4.19公克）、第二級毒品甲
      基安非他命6 包（實稱毛重4.474 公克，含6 只塑膠袋及
      6 張標籤紙）、第二級毒品甲基安非他命3 包（實稱毛重
      3.907 公克，含3 只塑膠袋及2 張標籤紙）、第二級毒品
      甲基安非他命14包（實稱毛重11.587公克，含14只塑膠袋
      及10張標籤紙）及法務部調查局鑑定通知書、行政院衛生
      署管制藥品管理局檢驗成績書各3 紙。
（四）扣案之注射針筒3 支、勺子1 支。
（五）照片9 幀。
三、本件被告已認罪，經檢察官與被告於本院審理時達成協商之
    合意，其合意內容為：被告連續施用第一級毒品海洛因部分
    願受科處有期徒刑8 月；連續施用第二級毒品甲基安非他命
    部分願受科處有期徒刑5 月，合併應執行有期徒刑1 年。經
    查，上開協商合意並無刑事訴訟法第455 條之4 第1 項所列
    情形之1 ，檢察官聲請改依協商程序而為判決，本院爰不經
    言詞辯論，於協商合意範圍內為協商判決，合予敘明。
四、沒收：扣案之第一級毒品海洛因5 包（合計淨重5.71公克，
    空包裝重1.30公克）、第一級毒品海洛因5 包（合計淨重2.
    71公克，空包裝重1.17公克）、第一級毒品海洛因20包（合
    計淨重24.78 公克，空包裝重4.19公克）、第二級毒品甲基
    安非他命6 包（實稱毛重4.474 公克，含6 只塑膠袋及6張
    標籤紙）、第二級毒品甲基安非他命3 包（實稱毛重3.907
    公克，含3 只塑膠袋及2 張標籤紙）、第二級毒品甲基安非
    他命14包（實稱毛重11.587公克，含14只塑膠袋及10 張 標
    籤紙），且毒品摻入包裝袋內無法完全析離，均應依毒品危
    害防制條例第18條第1 項前段規定，沒收銷燬之。至於扣案
    之注射針筒3 支、勺子1 支，係被告所有供（但非專供）施
    用第一級毒品海洛因所用之物，應依刑法第38條第1 項第2
    款規定宣告沒收。另扣得之白粉1 包（淨重1.76公克，空包
    裝重0.25公克），經法務部調查局檢驗結果未發現法定毒品
    成分，復無其他證據證明該白粉與本件有關，爰不宣告沒收
    。
五、應適用之法條：刑事訴訟法第455 條之4 第2 項、第455 條
    之8 ，毒品危害防制條例第10條第1 項、第2 項、第18條第
    1項前段，刑法第11條、第56條、第51條第5款、第38條第1
    項第2款。
六、本判決除有刑事訴訟法第455 條之4 第1 項第1 款、第2 款
    、第4 款、第6 款、第7 款所定情形之一，或違反同條第2
    項規定者外，不得上訴。
七、如不服本件判決，得自收受判決送達後10日內，向本院提出
    上訴書狀，上訴於第二審法院。
本案經檢察官嵇珮晶到庭執行職務。
中　　華　　民　　國　　94　　年　　11　　月　　30　　日
                  刑事第二庭    法　官　鄭吉雄
以上正本證明與原本無異。
如不服本判決，應於送達後10日內，向本院提出上訴狀（應附繕
本），上訴於臺灣高等法院。
                                書記官  陳慧玲
中　　華　　民　　國　　94　　年　　12　　月　　5 　　日
附錄法條：
毒品危害防制條例第10條
施用第一級毒品者，處 6 月以上 5 年以下有期徒刑。
施用第二級毒品者，處 3 年以下有期徒刑。
